【裁判字號】    98,訴,4268
【裁判日期】    991004
【裁判案由】    違反槍砲彈藥刀械管制條例
【裁判全文】
臺灣臺中地方法院刑事判決              98年度訴字第4268號
公  訴  人  臺灣臺中地方法院檢察署檢察官
被      告  甲○○
指定辯護人本院公設辯護人乙○○
上列被告因違反槍砲彈藥刀械管制條例案件，經檢察官提起公訴
（98年度偵字第25946號），本院判決如下：
    主    文
甲○○犯非法寄藏手槍罪，處有期徒刑陸年，併科罰金新臺幣拾
伍萬元，罰金如易服勞役，以新臺幣壹仟元折算壹日。扣案如附
表編號一、二、三、五所示之物，均沒收。
    犯罪事實及理由
一、甲○○明知未經主管機關許可，不得寄藏、持有具有殺傷力
    之手槍、具殺傷力之子彈及槍枝之主要組成零件，竟基於寄
    藏手槍、子彈、槍枝主要組成零件之犯意，於民國98年9 月
    間之某日，受姓名年籍不詳綽號「阿才」之成年男子之委託
    保管，而寄藏持有如附表所示之手槍、子彈及槍枝主要組成
    零件，並將之藏置在臺中市○區○○街195號13樓頂樓管道
    間內。嗣於98年10月29日晚間6時45分許，經據報埋伏守候
    之警發現甲○○在該處持十字螺絲起子，欲旋開通風口罩，
    拿取槍彈之際，當場查獲，並扣得如附表所示之手槍、子彈
    及槍枝主要組成零件。
二、本案檢察官、被告並未就卷內證據資料之證據能力有所爭執
    ，且迄於言詞辯論終結前，均未主張有刑事訴訟法第159條
    第1項不得為證據之情形，是應認已同意卷內證據均得作為
    證據，且經本院審酌後，認無不適當之情形，應認本案調查
    之卷內證據均有證據能力，合先敘明。
三、前揭犯罪事實，業據被告坦承不諱，並有如附表所示之手槍
    、子彈及槍枝主要組成零件扣案足佐，且前揭扣案物經鑑驗
    結果，亦認係屬具殺傷力之手槍、子彈及為公告之槍砲主要
    組成零件，此有內政部警政署刑事警察局98年12月16日刑鑑
    字第0980156653號鑑驗書、99年4月1日刑鑑字第099003104
    5號函、99年7月19日刑鑑字第0990082824號函，內政部99年
    2月9日內授警字第0990870287號、99年8月13日內授警字第
    0990871614號函可稽，足見被告之自白與事實相符，堪予採
    信。本案事證明確，被告犯行，洵堪認定，應依法論科。
四、論罪科刑之理由：
（一）核被告所為，係犯槍砲彈藥刀械管制條例第7條第4項之非
      法寄藏手槍罪、同條例第12條第4項之非法寄藏子彈罪及
      同條例第13條第4項之非法寄藏槍砲之主要組成零件罪。
      被告寄藏上開手槍、子彈、槍砲主要組成零件之行為，當
      然包含持有之性質，故其持有行為應為寄藏行為所吸收，
      不另論罪。被告以一寄藏行為，同時觸犯上開3罪，為想
      像競合犯，應依刑法第55條前段規定，從一重之非法寄藏
      手槍罪處斷。
（二）被告前曾有違反槍砲彈藥刀械管制條例之前案紀錄，此有
      臺灣臺中地方法院檢察署及臺灣高等法院被告全國前案紀
      錄表各1份在卷可稽，本案寄藏之槍枝、子彈等具相當之
      數量，為防衛社會落實立法管制槍枝之目的，並考量制式
      手槍其殺傷力較鉅，對他人生命、身體、自由、財產等法
      益之危險甚高，法院自不宜逕適用刑法第59條規定酌減其
      刑(司法院大法官會議釋字第669號解釋意旨參照)。
（三）爰審酌被告非法持有前揭槍枝、子彈、槍砲主要組成零件
      ，對社會治安及民眾生命財產安全，已構成潛在之威脅，
      其素行非佳，此有前揭前案紀錄表在卷可按，另兼衡被告
      於本院審理中業坦承犯行，態度尚可，暨其犯罪之動機、
      目的、手段、所生之危害等一切情狀，量處如主文所示之
      刑，並就罰金部分諭知易服勞役之折算標準。
（四）扣案如附表編號一、二、三、五所示之槍枝(含可供使用
      之彈匣部分)、槍砲主要組成零件，均係違禁物，不問屬
      於犯人與否，均依刑法第38條第1項第1款之規定宣告沒收
      。至於扣案已鑑驗如附表編號四所示之子彈，均已擊發而
      失去子彈之效能，不再具有殺傷力，而失其違禁物之性質
      ，爰不再予宣告沒收。另扣案其餘槍管半成品、彈簧、彈
      匣等，均非屬槍砲主要組成零件，其餘未列於附表編號四
      內之子彈，未具殺傷力，此有前揭內政部及內政部警政署
      刑事警察局鑑驗書及函文可稽，又扣案十字起子、手電筒
      ，亦均難認與本案有直接關連性，自均不為沒收之諭知。
據上論斷，應依刑事訴訟法第299 條第1 項前段，槍砲彈藥刀械
管制條例第7條第4項、第12條第4項、第13條第4項，刑法第11條
前段、第55條、第42條第3項、第38條第1項第1款，判決如主文
。
中    華    民    國    99    年    10    月    4     日
                  刑事第十八庭 審判長法  官  郭書豪
                                     法  官  林世民
                                     法  官  胡芷瑜
以上正本證明與原本無異。
如不服本判決，應於收受判決後10日內向本院提出上訴書狀，並
應敘述具體理由；其未敘述上訴理由者，應於上訴期間屆滿後20
日內向本院補提理由書（均須按他造當事人之人數附繕本）「切
勿逕送上級法院」。
                                     書記官  陳美虹
中    華    民    國    99    年    10    月    4     日
附錄論罪科刑法條
槍砲彈藥刀械管制條例第7條
未經許可，製造、販賣或運輸火砲、肩射武器、機關槍、衝鋒槍
、卡柄槍、自動步槍、普通步槍、馬槍、手槍或各類砲彈、炸彈
、爆裂物者，處死刑、無期徒刑或 7 年以上有期徒刑；處徒刑
者，併科新臺幣 3 千萬元以下罰金。
未經許可，轉讓、出租或出借前項所列槍砲、彈藥者，處無期徒
刑或 5 年以上有期徒刑，併科新臺幣 1 千萬元以下罰金。
意圖供自己或他人犯罪之用，而犯前二項之罪者，處死刑或無期
徒刑；處徒刑者，併科新臺幣 5 千萬元以下罰金。
未經許可，持有、寄藏或意圖販賣而陳列第 1 項所列槍砲、彈
藥者，處 5 年以上有期徒刑，併科新臺幣 1 千萬元以下罰金。
意圖供自己或他人犯罪之用，以強盜、搶奪、竊盜或其他非法方
法，持有依法執行公務之人所持有之第 1 項所列槍砲、彈藥者
，得加重其刑至二分之一。
第 1 項至第 3 項之未遂犯罰之。
槍砲彈藥刀械管制條例第12條
未經許可，製造、販賣或運輸子彈者，處1年以上7年以下有期徒
刑，併科新台幣500萬元以下罰金。
未經許可，轉讓、出租或出借子彈者，處6月以上5年以下有期徒
刑，併科新台幣300萬元以下罰金。
意圖供自己或他人犯罪之用，而犯前二項之罪者，處3年以上10
年以下有期徒刑，併科新台幣700萬元以下罰金。
未經許可，持有、寄藏或意圖販賣而陳列子彈者，處5年以下有
期徒刑，併科新台幣300萬元以下罰金。
第 1 項至第 3 項之未遂犯罰之。
槍砲彈藥刀械管制條例第13條
未經許可，製造、販賣或運輸槍砲、彈藥之主要組成零件者，處
3 年以上10年以下有期徒刑，併科新台幣700 萬元以下罰金。
未經許可，轉讓、出租或出借前項零件者，處1 年以上7 年以下
有期徒刑，併科新台幣500萬元以下罰金。
意圖供自己或他人犯罪之用，而犯前二項之罪者，處5 年以上有
期徒刑，併科新台幣1000萬元以下罰金。
未經許可，持有、寄藏或意圖販賣而陳列第一項所列零件者，處
6月以上5年以下有期徒刑，併科新台幣300萬元以下罰金。
第1項至第3項之未遂犯罰之。
附表
一、手槍1枝(槍枝管制編號:0000000000號)認係口徑9mm制式半
    自動手槍，為美國RUGER廠P89型，擊發功能正常，可供擊發
    同口徑制式子彈使用，認具殺傷力。
二、手槍1枝(槍枝管制編號:0000000000號，另含扣案彈匣2個)
    認係口徑9mm制式半自動手槍，為以色列JERICHO廠941PSL型
    ，擊發功能正常，可供擊發同口徑制式子彈使用，認具殺傷
    力。
三、手槍1枝(槍枝管制編號:0000000000號，另含扣案彈匣1個)
    認係口徑9mm制式半自動手槍，為德國HK廠P2000型，擊發功
    能正常，可供擊發同口徑制式子彈使用，認具殺傷力。
四、子彈
(一)79顆，認均係口徑9mm制式子彈，可擊發，均具殺傷力。
(二)3顆，認均係口徑9mm制式子彈，可擊發，均具殺傷力。
(三)1顆，認係口徑0．32吋制式子彈，可擊發，具殺傷力。
(四)3顆，認均係口徑0．380吋制式子彈，可擊發，均具殺傷力
    。
(五)7顆，認均係口徑9mm short(9x17)制式子彈，可擊發，均具
    殺傷力。
(六)3顆，認均係非制式子彈，由金屬彈殼組合直徑8．8+_0．5
    金屬彈頭而成，可擊發，均具殺傷力。
(七)3顆，認均係非制式子彈，由金屬彈殼組合直徑8．8+_0．5
    金屬彈頭而成，可擊發，均具殺傷力。
(八)1顆，認係非制式子彈，由金屬彈殼組合直徑8．8金屬彈頭
    而成，可擊發，均具殺傷力。
(九)3顆，認均係非制式子彈，由金屬彈殼組合直徑8．9+_0．5
    金屬彈頭而成，可擊發，均具殺傷力。
(十)1顆，認係非制式子彈，由金屬彈殼組合直徑9．1+_0．5 金
    屬彈頭而成，可擊發，具殺傷力。
(十一)1顆，認係非制式子彈，由金屬彈殼組合直徑8．9+_0．5
      金屬彈頭而成，可擊發，具殺傷力。
(十二)52顆，認均係非制式子彈，由金屬彈殼組合直徑8．9+_0
      ．5金屬彈頭而成，可擊發，均具殺傷力。
五、土造金屬槍管1枝。

司法院資訊處製作；財團法人民間司法改革基金會備份。
